es: Arte y ocio > Hobbies y artes creativas > Instrumentos musicales > Instrumentos musicales electrónicos > Sintetizadores de sonido: Sintetizadores analógicos; Sintetizadores digitales; Sintetizadores modulares; Sintetizadores analógicos virtuales
tr: Sanat ve Eğlence > Hobiler ve Sanatsal Çalışmalar > Müzik Aletleri > Elektronik Müzik Aletleri > Ses Sentezleyiciler: Analog Sentezleyiciler; Dijital Sentezleyiciler; Modüler Sentezleyiciler; Sanal Analog Sentezleyiciler
ja: 芸術・エンターテイメント > 趣味・コレクション > 楽器 > 電子楽器 > サウンドシンセサイザー: アナログシンセサイザー; デジタルシンセサイザー; モジュラーシンセサイザー; バーチャルアナログシンセサイザー
sv: Konst och underhållning > Hobby och skapande > Musikinstrument > Elektriska musikinstrument > Synthar: Analoga synthesizers; Digitala synthesizers; Modulära synthesizers; Virtuella analoga synthesizers
sk-SK: Umenie a zábava > Záľuby a tvorivé dielne > Hudobné nástroje > Elektronické hudobné nástroje > Zvukové syntetizátory: Analógové syntetizátory; Digitálne syntetizátory; Modulárne syntetizátory; Virtuálne analógové syntetizátory
zh-TW: 藝術/娛樂 > 嗜好和創作藝術 > 樂器 > 電子樂器 > 聲音合成器: 類比合成器; 數位合成器; 模組合成器; 虛擬類比合成器
pt-BR: Artes e entretenimento > Hobbies e artes > Instrumentos musicais > Instrumentos musicais eletrônicos > Sintetizadores de som: Sintetizadores analógicos; Sintetizadores digitais; Sintetizadores modulares; Sintetizadores analógicos virtuais
ko: 아트/엔터테인먼트 > 취미/예술 > 악기 > 전자 악기 > 사운드 신시사이저: 아날로그 신시사이저; 디지털 신시사이저; 모듈식 신시사이저; 가상 아날로그 신시사이저
nl: Kunst en entertainment > Hobby's en creatieve vaardigheden > Muziekinstrumenten > Elektronische muziekinstrumenten > Synthesizers: Analoge synthesizers; Digitale synthesizers; Modulaire synthesizers; Virtuele analoge synthesizers
sl-SI: Kultura in zabava > Hobiji in ustvarjalne umetnosti > Glasbila > Elektronska glasbila > Zvočni sintetizatorji: Analogni sintetizatorji; Digitalni sintetizatorji; Modularni sintetizatorji; Virtualni analogni sintetizatorji
el: Τέχνες & Ψυχαγωγία > Χόμπι & Δημιουργικές Τέχνες > Μουσικά όργανα > Ηλεκτρονικά μουσικά όργανα > Συνθεσάιζερ ήχου: Αναλογικά συνθεσάιζερ; Ψηφιακά συνθεσάιζερ; Αρθρωτά συνθεσάιζερ; Εικονικά αναλογικά συνθεσάιζερ
zh-CN: 艺术与娱乐 > 爱好/艺术创作 > 乐器 > 电子乐器 > 声音合成器: 模拟合成器; 数字合成器; 模块化合成器; 虚拟模拟合成器
pl: Sztuka i rozrywka > Hobby i sztuki piękne > Instrumenty muzyczne > Elektroniczne instrumenty muzyczne > Syntetyzatory dźwięku: Syntetyzatory analogowe; Syntezatory cyfrowe; Syntezatory modułowe; Wirtualne syntezatory analogowe
bg-BG: Изкуства и развлечения > Хобита и творчески изкуства > Музикални инструменти > Електронни музикални инструменти > Звукови синтезатори: Аналогови синтезатори; Цифрови синтезатори; Модулни синтезатори; Виртуални аналогови синтезатори
ro-RO: Artă și divertisment > Hobby-uri și artă > Instrumente muzicale > Instrumente muzicale electronice > Sintetizatoare de sunet: Sintetizatoare analogice; Sintetizatoare digitale; Sintetizatoare modulare; Sintetizatoare analogice virtuale
nb: Kunst og underholdning > Hobby og kreativitet > Musikkinstrumenter > Elektroniske musikkinstrumenter > Lydsyntesisere: Analoge syntesisere; Digitale syntesisere; Modulære syntesisere; Virtuelle analoge syntesisere
cs: Umění a zábava > Hobby, hudba a výtvarné umění > Hudební nástroje > Elektronické hudební nástroje > Syntetizéry: Analogové syntezátory; Digitální syntezátory; Modulární syntezátory; Virtuálně-analogové syntezátory
pt-PT: Artes e lazer > Passatempos e artes criativas > Instrumentos musicais > Instrumentos musicais eletrónicos > Sintetizadores de som: Sintetizadores analógicos; Sintetizadores digitais; Sintetizadores modulares; Sintetizadores analógicos virtuais
fr: Arts et loisirs > Loisirs et arts créatifs > Instruments de musique > Instruments de musique électroniques > Synthétiseurs: Synthétiseurs analogiques; Synthétiseurs numériques; Synthétiseurs modulaires; Synthétiseurs analogiques virtuels
ru: Искусство и развлечения > Хобби и творчество > Музыкальные инструменты > Электронные музыкальные инструменты > Синтезаторы: Аналоговые синтезаторы; Цифровые синтезаторы; Модульные синтезаторы; Виртуальные аналоговые синтезаторы
da: Kunst og underholdning > Hobby og håndarbejde > Musikinstrumenter > Elektroniske musikinstrumenter > Lydsynthesizere: Analoge synthesizere; Digitale synthesizere; Modulære synthesizere; Virtuelle analoge synthesizere
lt-LT: Menai ir pramogos > Hobiai ir menai > Muzikos instrumentai > Elektroniniai muzikos instrumentai > Garso sintezatoriai: Analoginiai sintezatoriai; Skaitmeniniai sintezatoriai; Moduliniai sintezatoriai; Virtualūs analoginiai sintezatoriai
de: Kunst & Unterhaltung > Hobby & Kunst > Musikinstrumente > Elektronische Musikinstrumente > Synthesizer: Analoge Synthesizer; Digitale Synthesizer; Modulare Synthesizer; Virtuelle analoge Synthesizer
en: Arts & Entertainment > Hobbies & Creative Arts > Musical Instruments > Electronic Musical Instruments > Sound Synthesizers: Analog Synthesizers; Digital Synthesizers; Modular Synthesizers; Virtual Analog Synthesizers
hr-HR: Umjetnost i zabava > Hobiji i kreativne umjetnosti > Glazbala > Elektronička glazbala > Zvučni sintesajzeri: Analogni sintesajzeri; Električni sintesajzeri; Modularni sintesajzeri; Virtualni analogni sintesajzeri
it: Arte e svago > Hobby e arti creative > Strumenti musicali > Strumenti musicali elettronici > Sintetizzatori audio: Sintetizzatori analogici; Sintetizzatori digitali; Sintetizzatori modulari; Sintetizzatori analogici virtuali
th: ศิลปะและความบันเทิง > งานอดิเรกและศิลปะสร้างสรรค์ > เครื่องดนตรี > เครื่องดนตรีอิเล็กทรอนิกส์ > เครื่องสังเคราะห์เสียง: เครื่องสังเคราะห์เสียงอนาล็อก; เครื่องสังเคราะห์เสียงดิจิตอล; เครื่องสังเคราะห์เสียงแบบโมดูลาร์; เครื่องสังเคราะห์เสียงอนาล็อกแบบเสมือน
vi: Nghệ thuật và giải trí > Sở thích và nghệ thuật sáng tạo > Nhạc cụ > Nhạc cụ điện tử > Nhạc cụ điện tử có phím với khả năng giả lập âm thanh: Nhạc cụ điện tử có phím analog; Nhạc cụ điện tử có phím kỹ thuật số; Nhạc cụ điện tử có phím dạng mô-đun; Nhạc cụ điện tử có phím analog ảo
fi: Taide ja viihde > Harrastukset ja taiteet > Soittimet > Sähköiset soittimet > Syntetisaattorit: Analogiset syntetisaattorit; Digitaaliset syntetisaattorit; Modulaariset syntetisaattorit; Virtuaaliset analogiset syntetisaattorit
hu: Művészet és szórakoztatás > Hobbik és kreatív művészet > Hangszerek > Elektronikus hangszerek > Hangszintetizátorok: Analóg szintetizátorok; Digitális szintetizátorok; Moduláris szintetizátorok; Virtuális analóg szintetizátorok